臺灣臺南地方法院刑事判決
110年度易字第528號
公  訴  人  臺灣臺南地方檢察署檢察官
被      告  李睿棋


上列被告因誹謗案件，經檢察官提起公訴（110年度偵字第8802
號），本院判決如下：
    主  文
李睿棋犯散布文字誹謗罪，處有期徒刑肆月，如易科罰金，以新
臺幣1仟元折算1日。
    事  實
一、李睿棋與陳忠慶素不相識。詎李睿棋竟散布於眾，基於加重
    誹謗之犯意，於民國110 年3 月26日20時30分許，在臺南市
    ○○區○○路○段000 ○000 號附近，散布內容為「姓名：陳慶忠
    、年次：69、職業：裝冷氣、安南區人、事蹟：專門誘拐良
    家婦女、細節：利用職務之便，到主人家估價時，熱烈追求
    女主人家( 已婚之婦) ，並經常性贈送名貴禮物( 愛馬仕包
    包等等) 每天通勤至女主人新家，送愛心早餐，誘拐成功之
    後，煽動女主人家與她老公離婚，自己並與自己老婆離婚，
    導致雙方家庭破裂( 讓雙方無辜的小孩受罪) ，在安南地區
    附近如有叫此人安裝冷氣，請多加留意自家老婆，也請大家
    慎選商家。謝謝大家」文字之傳單，使路過之民眾及鄰居得
    以觀覽，足以毀損陳忠慶之名譽。
二、案經陳忠慶訴由臺南市政府警察局第三分局報請臺灣臺南地
    方檢察署檢察官偵查起訴。
    理  由
一、訊問被告李睿棋固坦承有於上開時、地散發如警卷所附文字
    內容之傳單，惟矢口否認有何對告訴人陳忠慶之誹謗犯行，
    辯稱：我說的是陳慶忠，不是陳忠慶，我是在臉書看到陳慶
    忠的消息，才會列印出傳單散布云云。經查：
　㈠上開犯罪事實業據告訴人陳忠慶指訴歷歷（見警詢第7-9頁）
    ，並有被告製作之傳單照片1張（見警卷第11頁）可證。且
    被告亦坦承有散布上開傳單無誤（見警卷第3-6頁，偵卷第1
    7-19頁，本院卷第28、52頁），足徵告訴人之指訴可堪信屬
    真實。　
　㈡雖被告辯稱伊指稱的是陳慶忠，不是陳忠慶云云。然被告所
    謂有關傳單上的內容是在FB的社團上看到相關訊息，但被告
    始終未能提出關於FB的社團上登載之相關訊息以資佐證，其
    所辯已無足採信。何況被告自承「陳忠慶、陳慶忠我都不認
    識」（見本院卷第52頁），那被告有何理由花費成本印刷傳
    單去散布與其完全無關係之人的誹謗訊息呢？至於傳單上固
    記載為「陳慶忠」非「陳忠慶」，但此應只是掩人耳目之手
    段，蓋被告住於臺南市佳里區，告訴人住臺南市安南區，兩
    地相距非近，被告不僅遠去告訴人居住的安南區散發傳單，
    且能準確在告訴人「陳忠慶」住處及附近散發，顯然即是要
    讓看到傳單之人認為傳單上之「陳慶忠」就是指居處該處之
    「陳忠慶」。更甚者，傳單上關於「陳慶忠」之年齡、職業
    、安南區人及與他人感情交往之事均記載詳盡，同時與告訴
    人之情形完全相類似（但告訴人否認傳單上有關感情交往之
    過程），在在顯示被告傳單上所指即為告訴人「陳忠慶」，
    否則何以有如此巧合之處！　
　㈢綜上所述，被告空言否認，所辯無非事後畏罪卸責之詞，均
    不足採信。本件事證已臻明確，被告犯行堪以認定，應依法
    論科。　
二、論罪科刑
  ㈠被告以不實事項指摘告訴人有誘拐良家婦女，導致他人家庭
    破裂等不當行為，足以造成告訴人之名譽、人格及社會評價
    受損，核被告所為，係犯刑法第310條第2項之散布文字誹謗
    罪。 
  ㈡爰審酌被告僅憑主觀而無事實根據之訊息，即在多數人得共
    見共聞之路上散布足以毀損告訴人名譽之內容的傳單，據以
    對告訴人進行誹謗，致使告訴人之人格及社會評價受損，同
    時亦未賠償告訴人所受損害，又被告犯後否認犯行，且堅不
    吐露其獲取訊息之來源，足見其犯後態度不佳，又斟酌被告
    教育程度為高中畢業，與母親、妹妹同住，現經營檳榔攤為
    業之家庭及經濟狀況等一切情狀，量處如主文所示之刑，並
    諭知如易科罰金之折算標準，以資懲儆。
據上論斷，應依刑事訴訟法第299 條第1項前段，判決如主文。
本案經檢察官吳維仁提起公訴，檢察官林容萱到庭執行職務。

中　　華　　民　　國　　110 　年　　9 　　月　　7 　　日
　　　　　　　　　刑事第二庭    法　官　彭喜有
以上正本證明與原本無異
如不服本判決應於收受本判後20日內向本院提出上訴書狀，並應
敘述具體理由。其未敘述上訴理由者，應於上訴期間屆滿後20日
內向本院補提理由書狀（均須按他造當事人之人數附繕本）「切
勿逕送上級法院」。
  　　　　　　　　　　　　　　　書記官　陳冠廷
中　　華　　民　　國　　110 　年　　9 　　月　　7 　　日
附錄本案論罪科刑法條全文
刑法第310條第2項：
散布文字、圖畫犯前項之罪者，處2年以下有期徒刑、拘役或3萬
元以下罰金。